臺灣板橋地方法院刑事判決　　　　　　 96年度訴緝字第111號
公　訴　人　臺灣板橋地方法院檢察署檢察官
被　　　告　甲○○
　　　　　　　　　　　2樓
　　　　　　　　　（現於臺灣臺北監獄臺北分監執行中）
上列被告因毒品危害防制條例案件，經檢察官提起公訴（95年度
毒偵字第4567號），本院判決如下：
    主  文
甲○○施用第一級毒品，累犯，處有期徒刑柒月；又施用第二級
毒品，累犯，處有期徒刑肆月；應執行有期徒刑玖月。
    事  實
一、甲○○前因施用毒品案件，經本院以87年度毒聲字第第1573
    號裁定令入勒戒處所觀察、勒戒後，認有繼續施用毒品傾向
    ，再經本院以88年度毒聲字第295 號裁定令入戒治處所強制
    戒治，嗣於90年9 月16日強制戒治期滿，並由臺灣板橋地方
    法院檢察署檢察官於90年11月4 日以90年度戒毒偵字第659
    號不起訴處分確定；又因詐欺案件，經本院以90年度少連訴
    字第1 號判決處有期徒刑4 月確定，因違反毒品危害防制條
    例案件經臺灣高等法院以89年度上訴字第1486號判決處有期
    徒刑3 月確定，上開二罪經本院以91年度聲字第1200號裁定
    定其應執行刑有期徒刑6 月確定，並於91年11月29日執行完
    畢；復因竊盜案件，經臺灣高等法院以92年度上易字第682
    號判處有期徒刑1 年2 月確定；及因施用第一、二級毒品案
    件，經本院以93年度訴緝字第13號判處有期徒刑9 月及5 月
    ，應執行有期徒刑1 年確定，上開二罪，經臺灣新竹地方法
    院以93年度聲字第1238號裁定應執行有期徒刑2 年2 月確定
    ，另因違反動產擔保交易法案件，經本院以93年度簡字第15
    30號判決處有期徒刑3 月確定，上揭各罪合併執行，原縮刑
    期滿日期係95年5 月28日，惟於94年11月18日縮短刑期假釋
    出監（現因撤銷假釋在監執行中）。詎其猶不知悔改，復基
    於分別施用第一級毒品海洛因、第二級毒品安非他命之犯意
    ，於前開強制戒治執行完畢釋放後5 年內及上開假釋期間內
    之95年5 月22日前二、三天之某日，在其位於臺北縣三重市
    ○路○街37巷12號住處，以注射針筒注入體內之方式，施用
    第一級毒品海洛因一次，並於同日，在其位於臺北縣三重市
    ○○○路某不詳友人住處，以將安非他命置入玻璃球以火燒
    烤之方式，施用第二級毒品安非他命一次。嗣於95年5 月22
    日17時10分許，經警通知報到並得其同意採尿送驗結果呈毒
    品鴉片類、安非他命類陽性反應，始悉上情。
二、案經臺北縣政府警察局三重分局移送臺灣板橋地方法院檢察
    署檢察官偵查起訴。
    理  由
甲、程序方面：
    本件被告所犯者非為死刑、無期徒刑、最輕本刑為3 年以上
    有期徒刑之罪或高等法院管轄第一審案件，其於本院96年4
    月26日準備程序中，就被訴事實為有罪之陳述，經本院受命
    法官告知其簡式審判程序之旨，並聽取公訴人、被告之意見
    後，本院合議庭依刑事訴訟法第273 條之1 第1 項之規定，
    裁定由受命法官獨任以簡式審判程序進行審理。則依刑事訴
    訟法第273 條之2 規定，關於本案證據之調查，不受第159
    條第1 項、第161 條之2 、第161 條之3 、第163 條之1 及
    第164 條至第170 條規定之限制，合先敘明。
乙、實體方面：
一、上揭事實，業據被告甲○○於本院96年4 月26日準備程序及
    審理中坦認不諱（本院卷第77頁、第81頁），且被告於95年
    5 月22日17時10分許，為警採取之尿液經送檢驗結果呈嗎啡
    及安非他命類陽性反應，有臺灣檢驗科技股份有限公司所出
    具95年6 月6 日CH/2006/51328 濫用藥物尿液檢驗報告乙份
    在卷可稽（偵查卷第9 頁），足認被告自白與事實相符，被
    告此部分犯行自甚明確。
二、又被告前因施用毒品案件，經本院以87年度毒聲字第1573號
    裁定令入勒戒處所觀察、勒戒後，認有繼續施用毒品傾向，
    再經本院以88年度毒聲字第295 號裁定令入戒治處所強制戒
    治，嗣於90年9 月16日強制戒治期滿，並由臺灣板橋地方法
    院檢察署檢察官於90年11月4 日以90年度戒毒偵字第659 號
    不起訴處分確定，有臺灣高等法院被告前案紀錄表在卷可按
    。被告於強制戒治執行完畢後，5 年內再為施用毒品犯行亦
    明。
三、本件事證明確，被告犯行洵堪認定。
四、論罪科刑之理由：
(一)核被告所為，係犯毒品危害防制條例第10條第1 項施用第一
    級毒品罪及同條第2 項之施用第二級毒品罪。其施用前後非
    法持有毒品之低度行為，為其施用毒品之高度行為所吸收，
    不另論罪。又被告所犯二罪，犯意各別，行為互殊，應分論
    併罰（按被告行為後，刑法業於94年2 月2 日經總統修正公
    布，並於95年7 月1 日施行，依修正後刑法第2 條第1 項之
    規定，應為「從舊從輕」之比較，而其中有關刑法第51條數
    罪併罰之規定，以修正前之規定較有利於被告，應適用修正
    前之規定）。再被告因詐欺案件，經本院以90年度少連訴字
    第1 號判決處有期徒刑4 月確定，因違反毒品危害防制條例
    案件經臺灣高等法院以89年度上訴字第1486號判決處有期徒
    刑3 月確定，上開二罪經本院以91年度聲字第1200號裁定定
    其應執行刑有期徒刑6 月確定，並於91年11月29日執行完畢
    ，亦有前引前案紀錄表可稽，其於5 年內再故意犯有期徒刑
    以上之本罪，應依刑法第47條第1 項累犯規定加重其刑（按
    刑法第47條累犯規定雖亦經修正，但於故意再犯之情形，修
    正前後並無不同，故此部分依最高法院95年刑事庭第21次決
    議意旨，應適用裁判時法）。
(二)爰審酌被告曾因施用毒品經強制戒治執行完畢並經判刑後，
    仍未能戒斷其施用毒品之惡習，再為本件犯行，足見其自制
    力薄弱，且於本次先後施用二種毒品，更徵其所受毒害已深
    ，惟因施用毒品本質上屬被告自戕身體健康之行為，並無加
    害他人，再衡量其本件施用之次數，兼衡其素行欠佳及事後
    於本院審理中終於坦認犯行之態度等一切情狀，量處如主文
    所示之刑，並定其應執行刑。
五、應適用之法條：
(一)刑事訴訟法第273條之1第1項、第299條第1項前段。
(二)毒品危害防制條例第10條第1 項、第2 項。
(三)刑法第2 條第1 項、第11條前段、修正前刑法第51條第5 款
    、刑法第47條第1 項。
本案經檢察官彭聖斐到庭執行職務。
中　　華　　民　　國　　96　　年　　5 　　月　　8 　　日
                      刑事第六庭法　官  許仕楓
以上正本證明與原本無異
如不服本判決應於送達後10日內向本院提出上訴狀
                                書記官　林進煌
中　　華　　民　　國　　96　　年　　5 　　月　　8 　　日
附錄本案論罪科刑法條全文
毒品危害防制條例第10條
施用第一級毒品者，處 6 月以上 5 年以下有期徒刑。
施用第二級毒品者，處 3 年以下有期徒刑。
